【裁判字號】    90,訴,238
【裁判日期】    900528
【裁判案由】    偽造文書等
【裁判全文】
臺灣桃園地方法院刑事判決                            九十年度訴字第二三八號
    公  訴  人  臺灣桃園地方法院檢察署檢察官
    被      告  乙○○
右列被告因偽造文書等案件，經檢察官提起公訴（九十年度偵字第九八二號）本院判
決如左：
    主  文
乙○○連續行使偽造私文書，足以生損害於他人，處有期徒刑陸月，如易科罰金，以
參佰元折算壹日。緩刑參年。
中國信託銀行信用卡（卡號：0000000000000000號）背面「許心怡
」署押壹枚、如附表所示各筆刷卡購物時偽造之「許心怡」名義簽帳單顧客存根聯壹
拾捌張及銀行存根聯、特約商店存根聯上偽造之「許心怡」署押各壹拾捌枚均沒收。
    事  實
一、乙○○與甲○○○係同事關係，民國（下同）八十九年十二月二十八日十一時許
    ，乙○○意圖為自己不法之所有，在桃園縣平鎮市○○○路八號三樓「耀文電子
    公司」內徒手竊取甲○○○所持有，已開卡但背面未簽名之中國信託銀行信用卡
    （卡號：0000000000000000號）及未開卡之富邦銀行信用卡（
    卡號不詳）各一張；乙○○得手後，先於前述中國信託銀行信用卡背面簽名處偽
    造「許心怡」之署押一枚，嗣基於意圖為自己不法之所有及行使偽造私文書之概
    括犯意，連續十七次隱瞞其並無付款意願之事實，於如附表編號一至編號十七所
    示之時間、地點，向各該特約商店之店員，佯稱以刷卡簽帳付款方式購物云云，
    於每次購物後付款時，以上開中國信託銀行之信用卡刷卡，並十八次以複寫方式
    同時在簽帳單之顧客存根聯、特約商店存根聯及銀行存根聯上偽簽「許心怡」署
    押各一枚，一次完成三聯「許心怡」名義之簽帳單私文書，並將其中特約商店存
    根聯及銀行存根聯交付予各該特約商店店員而行使，足以生損害於發卡之中國信
    託銀行、甲○○○及「許心怡」本人，且令不知情之如附表所示特約商店店員誤
    信持該偽造之簽帳單銀行存根聯足以表示甲○○○已在各該特約商店消費如簽帳
    單所載之金額，可轉向發卡銀行請款，要求先行墊付其消費金額，而使各該特約
    商店店員陷於錯誤而交付如附表所示之財物（消費金額總計為新台幣五萬七千四
    百二十一元）。嗣後為甲○○○發現報警，於九十年一月二日十七時許查獲。
二、案經桃園縣警察局中壢分局報請臺灣桃園地方法院檢察署檢察官偵查起訴。
    理  由
一、右開事實迭據被告乙○○於警訊及偵審中坦承不諱，核與證人甲○○○證述情節
    相符，並有前述簽帳單商店存根聯影本十八張暨被告詐得部分財物照片、中國信
    託銀行歷史帳單彙總查詢表及消費明細表、聯合信用卡處理中心函、太平洋崇光
    百貨股份有限公司中壢分公司及遠東百貨股份有限公司中壢分公司函及消費明細
    表各一份在卷可稽。本件事證明確，被告犯行洵堪認定，應予依法論科。
二、核被告竊取信用卡所為，係犯刑法第三百二十條第一項竊盜罪；被告於前述中國
    信託銀行信用卡背面偽造「許心怡」之簽名，係犯刑法第二百十七條之偽造署押
    罪；又意圖為自己不法之所有，主觀上並無付款意願，而藉盜刷他人信用卡消費
    方式詐騙特約商店店員，使之陷於錯誤而交付財物，係犯刑法第三百三十九條第
    一項之詐欺取財罪；另其偽造之「許心怡」名義簽帳單之顧客存根聯、銀行存根
    聯及特約商店存根聯並持後二聯交付特約商店店員行使，且利用不知情之特約商
    店以該偽造之簽帳單銀行存根聯向發卡銀行請款，另犯刑法第二百十六條、第二
    百十條之行使偽造私文書罪，其偽造署押為偽造簽帳單私文書之部分行為，而偽
    造私文書之低度行為則為行使偽造私文書之高度行為所吸收，均不另論罪。其十
    七次詐欺犯行與十八次行使偽造私文書之犯行，均時間緊接、手段相同，顯均係
    基於概括之犯意，多次觸犯犯罪構成要件相同之罪名，均應論以連續犯一罪，並
    加重其刑。其所犯上開四罪間，有手段目的之關係，應依牽連犯之例，從一重之
    連續行使偽造私文書罪處斷。公訴意旨雖漏未就被告「於信用卡背面偽造署押」
    及附表編號十至十八之犯行起訴，惟前述犯行與起訴並經本院認定有罪部分有牽
    連犯或連續犯等裁判上一罪之關係，亦如前述，為起訴效力所及，本院自應一併
    審理，併此說明。爰審酌被告年富力壯，不思自食其力，貪取他人財物，不勞而
    獲之心態固即可議，惟念所得財物尚非至鉅，並已如數賠償與被害人，被害人已
    不再追究，被告坦承犯行，犯後態度良好等一切情狀，量處如主文所示之刑。又
    被告所犯之罪係最重本刑為有期徒刑五年之罪，依修正前之刑法第四十一條規定
    ，被告雖經判處有期徒刑六月，並不得諭知易科罰金之折算標準。惟於被告行為
    後，刑法第四十一條業經立法院於九十年一月四日修正，將得易科罰金之適用範
    圍擴大為最重本刑五年以下有期徒刑之罪，並於同年月十日經總統公布，於同年
    月十二日生效。是依刑法第二條第一項比較新舊法之結果，認修正後之新法較有
    利於被告，爰依修正後之刑法第四十一條第一項前段諭知被告易科罰金之折算標
    準，併此敘明。末查被告前未受有期徒刑以上刑之宣告，此有台灣高等法院被告
    全國前案紀錄表一紙為憑，且犯後坦承犯行，顯有悔改之意，無再犯之虞，如遽
    令其入獄執行短期自由刑，與社會隔離，益增重新社會化之困難，本院認所科之
    刑以暫不執行為適當，併與宣告緩刑三年，期以自新。
三、如附表所示各筆刷卡購物消費時所偽造之「許心怡」名義簽帳單顧客存根聯各一
    張，屬被告所有，並為其犯罪所得之物，雖未扣案，但既無證據證明業已滅失，
    爰依刑法第三十八條第一項第三款，宣告沒收，至於其上偽造之「許心怡」署押
    則毋庸為重複沒收之諭知。另前開十八筆簽帳單之銀行存根聯、特約商店存根聯
    上及中國信託銀行信用卡（卡號：0000000000000000號）背面
    偽造之「許心怡」署押各一枚，應依刑法第二百十九條規定諭知沒收。
四、據上論斷，應依刑事訴訟法第二百九十九條第一項前段，刑法第五十六條、第二
    百十六條、第二百十條、第二百十七條第一項、第三百二十條第一項、第三百三
    十九條第一項、第五十五條、第四十一條第一項前段、第二條第一項前段、第七
    十四條第一款、第二百十九條、第三十八條第一項第三款，罰金罰鍰提高標準條
    例第一條前段，第二條判決如主文。
本案經檢察官鄭重文到庭執行職務。
中      華      民      國    九十      年      五      月    二十八    日
                                      臺灣桃園地方法院刑事第六庭
                                          法  官  潘進順
右正本證明與原本無異。
如不服本判決，應於判決送達後十日內向本院提出上訴狀 (應附繕本)，上訴於臺灣
高等法院。
                                          書記官  林聖哲
中      華      民      國    九十      年      五      月    二十九    日
附論罪科刑依據之法條：
刑法第二百十條
偽造、變造私文書，足以生損害於公眾或他人者，處五年以下有期徒刑。
刑法第二百十六條
行使第二百十條至第二百十五條之文書者，依偽造、變造文書或登載不實事項或使登
載不實事項之規定處斷。


司法院資訊處製作；財團法人民間司法改革基金會備份。
